# 陈版新收入准则下，客户提货安排下收入确认时点问题

提问人：大脸 时间：2019-04-03 02:16:08
陈版，有一家制造业公司，生产零部件为标准化产品，销售合同约定，产品由客户安排物流商提取，合同中约定有验收条款。验收不合格产品则不接受。
客户当月开出当月验收产品清单。实际操作中，客户不会每件检查，实际不合格率非常低。在这种情况下，在新准则下，公司何时确认收入合适？
发货给物流商时？因为客户已经有了控制权；还是等到客户完成验收，给出验收清单时？
从理论看，发货就控制权转移了，但客户认为验收不过还是有不确定性。因此认为收到验收清单时更谨慎。

回答人：chenyiwei
由于货物运抵客户处后还有验收环节，故还是建议以通过客户验收、客户已经接受该商品作为收入确认时点。